【裁判字號】    95,訴,168
【裁判日期】    950427
【裁判案由】    違反槍砲彈藥刀械管制條例
【裁判全文】
臺灣新竹地方法院刑事判決               95年度訴字第168號
公  訴  人  臺灣新竹地方法院檢察署檢察官
被      告  丙○○
                    （另案在臺灣新竹監獄執行中）
指定辯護人  本院公設辯護人甲○○
上列被告因違反槍砲彈藥刀械管制條例案件，經檢察官提起公訴
（九十五年度偵字第三二四號），本院判決如下：
    主  文
丙○○未經許可，持有可發射子彈具有殺傷力之改造手槍，累犯
，處有期徒刑貳年貳月，併科罰金新臺幣伍萬元，罰金如易服勞
役，以佰元即新臺幣玖佰元折算壹日。扣案之仿ＦＮ廠１９１
０型半自動手槍製造之槍枝換裝土造金屬槍管改造而成之改造手
槍壹枝（槍枝管制編號0000000000號，含彈匣壹個）
，沒收之。
    犯罪事實
一、丙○○前於民國八十九年間因傷害案件，經本院於九十年八
    月二十一日以九十年度易字第六三一號判決判處有期徒刑四
    月確定，另於九十一年間因違反毒品危害防制條例案件，經
    本院於九十一年三月八日以九十一年度竹簡字第一一一號判
    決判處有期徒刑六月確定，前開二罪接續執行刑於九十二年
    十一月三十日縮刑期滿執行完畢。
二、詎丙○○仍不知悔改，明知可發射金屬或子彈具有殺傷力之
    改造手槍及子彈，非經中央主管機關之許可，不得持有，竟
    仍基於非法持有具殺傷力之改造手槍及子彈之犯意，未經許
    可，於九十四年十一月七日上午八時四十分許，在新竹市○
    ○路○段四八七巷內，收受友人真實姓名年籍不詳，年約三
    十二歲左右綽號「阿發」之成年男子所交付，而持有仿ＦＮ
    廠１９１０型半自動手槍製造之槍枝換裝土造金屬槍管改造
    而成之改造手槍一枝（槍枝管制編號0000000000
    號，含彈匣一個），及具有殺傷力之直徑約七點九六公釐金
    屬彈頭之土造子彈三顆（經送驗後，均實際試射殆盡），嗣
    於同日上午八時四十五分許，在上址附近為警盤查查獲，並
    扣得前開改造手槍一枝及土造子彈六顆（均試射殆盡，其中
    三顆不具殺傷力，另三顆具殺傷力）。
三、案經新竹市警察局第一分局報告臺灣新竹地方法院檢察署檢
    察官偵查起訴。
    理  由
一、訊據被告丙○○對於曾於上揭時地，基於未經許可，持有可
    發射子彈具有殺傷力改造手槍與未經許可，持有子彈等犯意
    ，而未經許可，收受友人真實姓名年籍不詳，年約三十二歲
    左右綽號「阿發」之成年男子所交付，持有可發射子彈具有
    殺傷力改造手槍與未經許可，持有子彈，嗣為警查獲，並分
    別扣得上開證物之事實均坦承不諱，並經證人即新竹市警察
    局第一分局西門派出所查獲警員乙○○於本院審理時結證稱
    ：他於九十四年十一月七日當天是服上午八時至十時之巡邏
    勤務，在新竹市○○路○段四八七巷內，發現被告揹著背包
    ，似乎在該巷內等人，他與另一名警員林正星各騎一部機車
    接近時，被告立即逃離現楊，他們直覺被告行跡可疑，就騎
    著機車追趕，攔下被告後，他們有質問被告為何要跑，並問
    被告背包內是何物，被告自己將包包打開給他們看，才知道
    裡面放有查獲之槍彈等語（見本院卷第八八至九十頁），且
    有新竹市警察局第一分局九十四年十一月七日搜索扣押筆錄
    暨扣押物品目錄表、現場暨槍彈照片八張在卷可參（見九十
    四年度偵字第五九八四號偵查卷第八至十五頁），復有改造
    手槍一枝及土造子彈六顆扣案可資佐證；扣案之改造手槍一
    枝及改造子彈六顆，經送內政部警政署刑事警察局鑑驗，結
    果認該改造手槍係仿ＦＮ廠１９１０型半自動手槍製造之槍
    枝換裝土造金屬槍管改造而成之改造手槍一枝（槍枝管制編
    號0000000000號，含彈匣一個），另土造子彈六
    顆部分，均經實際試射，其中三顆為具有殺傷力之直徑約七
    點九六公釐金屬彈頭之土造子彈，另三顆則不具殺傷力，有
    內政部警政署刑事警察局九十四年十二月五日刑鑑字第○九
    四○一七二一六五號槍彈鑑定書、九十五年三月二十八日刑
    鑑字第○九五○○三八五一八號函各一份附卷可稽（見九十
    四年度核退字第五三五號偵查卷第五至十頁、本院卷第三三
    頁）。是被告丙○○之自白應與事實相符，本件事證明確，
    被告犯行已堪認定。
二、論罪科刑部分：
（一）核被告丙○○所為，係犯槍砲彈藥刀械管制條例第八條第
      四項未經許可，持有可發射子彈具有殺傷力之改造手槍罪
      及同條例第十二條第四項未經許可，持有子彈罪。
（二）被告丙○○以一持有行為同時觸犯上開槍砲彈藥刀械管制
      條例第八條第四項未經許可，持有可發射子彈具有殺傷力
      之改造手槍罪及同條例第十二條第四項未經許可，持有子
      彈二罪名，為想像競合犯，應依刑法第五十五條規定，從
      一重論以槍砲彈藥刀械管制條例第八條第四項未經許可，
      持有可發射子彈具有殺傷力之改造手槍一罪。
（三）被告丙○○於八十九年間因傷害案件，經本院於九十年八
      月二十一日以九十年度易字第六三一號判決判處有期徒刑
      四月確定，另於九十一年間因違反毒品危害防制條例案件
      ，經本院於九十一年三月八日以九十一年度竹簡字第一一
      一號判決判處有期徒刑六月確定，前開二罪接續執行刑於
      九十二年十一月三十日縮刑期滿執行完畢等情，有臺灣高
      等法院被告前案紀錄表及臺灣新竹地方法院檢察署刑案資
      料查註紀錄表各一份在卷足按，其前受有期徒刑執行完畢
      ，於五年以內再犯本件最重本刑為有期徒刑以上之罪，為
      累犯，應依刑法第四十七條之規定加重其刑。
（四）按刑法第六十二條之所謂發覺，係指有偵查犯罪職權之公
      務員已知悉犯罪事實與犯罪之人而言，而所謂知悉，固不
      以確知其為犯罪之人為必要，但必其犯罪事實，確實存在
      ，且為該管公務員所確知，始屬相當。如犯罪事實並不存
      在而懷疑其已發生，或雖已發生，而為該管公務員所不知
      ，僅係推測其已發生而與事實巧合，均與已發覺之情形有
      別，最高法院七十五年臺上字第一六三四號判例參照。又
      槍砲彈藥刀械管制條例第十八條第一項前段規定，犯本條
      例之罪自首，並報繳其持有之全部槍砲、彈藥、刀械者，
      減輕或免除其刑。按槍砲彈藥刀械管制條例既為刑法之特
      別法，該條例第十八條第一項前段規定，即為刑法第六十
      二條但書所示之特別規定，自應優先適用，固有最高法院
      九十一年臺上字第六一五號判決可參。經查：
  １、針對本案被告丙○○持有改造手槍及土製子彈為警查獲之
      過程，業據證人即警員乙○○前開證述綦詳，證人乙○○
      另結證稱：被告丙○○於遭警員追趕、攔查之過程中，並
      無反抗的動作等語（見本院卷第八九頁），已論述如前，
      是認警員乙○○等人在追趕被告之際，固然直覺被告行跡
      可疑，惟屬單純主觀上之懷疑，尚無確切之根據得為合理
      之可疑抑客觀之事實根據足認被告有持有槍彈之犯行，本
      案被告丙○○為警攔查後，就上開未經許可持有可發射子
      彈具有殺傷力之改造手槍、子彈等犯行，於警方尚未發覺
      前，即主動向員警乙○○供出其持有前開改造手槍、子彈
      ，過程中並無反抗之動作，且於警詢中自承犯罪，足徵表
      示願意接受裁判之意思，則被告對於犯罪事實之未發覺之
      罪自首而接受裁判，應依刑法第六十二條前段自首之規定
      減輕其刑，並依法先加後減之。
  ２、據新竹市警察局九十五年四月二十五日竹市警保字第0950
      015412號函文（見本院卷第三六頁）所示：本案發生之九
      十四年十一月七日非屬「槍砲彈藥刀械管制條例」自首報
      繳期間，又被告丙○○並未有供出其槍彈之實際來源，經
      警查獲之舉措，則被告之行止，難謂與槍砲彈藥刀械管制
      條例第十八條第一項前段規定相合，附此敘明。
（五）審酌被告丙○○持有具殺傷力之槍枝、子彈，對他人生命
      、身體、安全造成威脅，其犯罪對社會安全所生危害甚巨
      ，惟犯罪後自白犯行，態度良好，且持有槍彈之時間不長
      ，未持槍彈遂行其餘犯罪行為，併斟酌被告從事排水設施
      土木工程之工作、國中肄業（見九十四年度偵字第五九八
      四號第六頁）等一切情狀，認公訴蒞庭檢察官對被告丙○
      ○具體求量有期徒刑二年六月尚屬過重，而量處如主文所
      示之刑，並就罰金部分諭知易服勞役之折算標準，以資懲
      儆。
（六）扣案之改造手槍一枝及改造子彈六顆，經送內政部警政署
      刑事警察局鑑驗，結果認該改造手槍係仿ＦＮ廠１９１０
      型半自動手槍製造之槍枝換裝土造金屬槍管改造而成之改
      造手槍一枝（槍枝管制編號0000000000號，含
      彈匣一個），有內政部警政署刑事警察局九十四年十二月
      五日刑鑑字第○九四○一七二一六五號槍彈鑑定書一份附
      卷可稽（見九十四年度核退字第五三五號偵查卷第五至十
      頁），係違禁物，應依刑法第三十八條第一項第一款之規
      定宣告沒收。另扣案之土造子彈六顆部分，均經實際試射
      ，其中三顆為具有殺傷力之直徑約七點九六公釐金屬彈頭
      之土造子彈，惟既經試射完畢，業失其違禁物之性質；另
      三顆則不具殺傷力，有前開內政部警政署刑事警察局九十
      四年十二月五日刑鑑字第○九四○一七二一六五號槍彈鑑
      定書、九十五年三月二十八日刑鑑字第○九五○○三八五
      一八號函各一份附卷可稽（見九十四年度核退字第五三五
      號偵查卷第五至十頁、本院卷第三三頁），均不另為沒收
      之諭知，附此敘明。
據上論斷，應依刑事訴訟法第二百九十九條第一項前段，槍砲彈
藥刀械管制條例第八條第四項、第十二條第四項，刑法第十一條
前段、第五十五條、第四十七條、第四十二條第二項、第三十八
條第一項第一款，罰金罰鍰提高標準條例第二條，現行法規所定
貨幣單位折算新台幣條例第二條，判決如主文。
本案經檢察官魏廷勳到庭執行職務。
中    華    民    國   九十五   年    四   月  二十七 日
                       臺灣新竹地方法院刑事第四庭
                               審判長法  官  林秋宜
                                     法  官  馮俊郎
                                     法  官  劉兆菊
以上正本證明與原本無異。
如不服本判決，應於送達後十日內向本院提出上訴狀（須附繕本
），上訴於臺灣高等法院。
中    華    民    國   九十五   年    四   月  二十七 日
                                     書記官  龔紀亞
附錄論罪科刑法條
槍砲彈藥刀械管制條例第八條第四項
未經許可，持有、寄藏或意圖販賣而陳列第一項所列槍枝者，處
三年以上十年以下有期徒刑，併科新臺幣七百萬元以下罰金。
槍砲彈藥刀械管制條例第十二條第四項
未經許可，持有、寄藏或意圖販賣而陳列子彈者，處五年以下有
期徒刑，併科新臺幣三百萬元以下罰金。


司法院資訊處製作；財團法人民間司法改革基金會備份。
